【裁判字號】    89,交易,666
【裁判日期】    890928
【裁判案由】    過失致死
【裁判全文】
臺灣高雄地方法院刑事判決                        八十九年度交易字第六六六號
    公  訴  人  臺灣高雄地方法院檢察署檢察官
    被      告  甲○○
右列被告因過失致死案件，經檢察官提起公訴 (八十八年度偵字第一七三六四號），
本院判決如左：
    主  文
甲○○因過失致人於死，處有期徒刑壹年肆月。
    事  實
一、甲○○考領有重型機車駕駛執照，其於民國（下同）八十八年七月九日二十一時
    二十分許，騎乘車牌號碼ＹＺＹ—二四二號輕型機車（肇事當時未懸掛車牌），
    沿高雄市○○○路由南往北方向行駛，途經鼓山二路五號前，本應注意騎乘機車
    ，應確實注意車前狀況，並遵守道路交通標線行進方向之指示，不得逆向駛入來
    車道內，而當時天色雖暗，然夜間有照明，道路視距良好、柏油路面無障礙及其
    他缺陷，又依其智識、能力，復無不能注意之情事，詎甲○○竟疏未為此注意，
    貿然駛入來車道內，適有高德增（考領有重型機車駕駛執照）騎乘車牌號碼ＸＥ
    Ｈ—三八六號重型機車，沿鼓山二路由北往南方向行駛，至上開地點，二車對撞
    ，高德增因之受創人車倒地，並因頭部外傷，送醫後延至同年七月十日十七時五
    十八分許，因顱內出血傷重不治死亡。
二、案經高雄市政府警察局鼓山分局移送臺灣高雄地方法院檢察署檢察官偵查起訴。
    理  由
一、訊據被告甲○○對於右揭時、地，駕車與被害人高德增發生車禍，並導致被害人
    死亡之事實，固不否認，惟辯稱：伊會與高德增發生車禍，是因為該道路本身設
    計有問題云云。經查：本件被告與被害人發生車禍地點，係在高雄市○○○路○
    道路交通事故調查報告表上警繪現場圖誤載為鼓山一路）由北往南方向之快車道
    上，車禍發生後，被害人之機車倒置在距該快車道停止線五．一公尺處，被告之
    機車則倒置在距該快車道停止線四．八公尺處等情，有道路交通事故調查報告表
    及現場照片附卷可稽，是被告於肇事當時，確係侵入被害人路權所在之車道至為
    明確。又被告雖一再執上開情詞置辯，惟縱如被告所辯，該路段確因大公路橋設
    計不當，致欲由鼓山一路穿越鼓山一路一六一巷往鼓山二路行駛之車輛容易肇致
    車禍，惟本件車禍發生地點，依諸道路交通事故調查報告表上警繪現場圖所示，
    自肇事車道之停止線至與大公路橋終點，長達二十五．六公尺，豈仍不能容被告
    通過該路口？又若該路段道路設計果真不當，致被告確實無法通過該路口，則被
    告更應採取由鼓山一路由北往南方向繞過大公路橋下方迴轉至對向車道之方式，
    方為正辦，當無採取侵害被害人路權之方式而至對向車道之理。從而，被告所辯
    ，實無足採。按駕駛人駕駛汽車（含機車），應遵守道路交通標線之指示；又汽
    車（含機車）行駛時，駕駛人應注意車狀況，並隨時採取必要之安全措施，道路
    交通安全規則第九十條、第九十四條第三項分別著有明文，此乃一般駕駛人均應
    注意並確實遵守之事項，被告自亦應注意並遵守之。而依道路交通事故調查報告
    表所示，本件事故發生當時天色雖暗，然夜間有照明，道路視距良好、柏油路面
    無障礙及其他缺陷，而依被告之智識、能力，又無不能注意之情事，詎被告竟疏
    未為此注意，貿然駛入來車道，因而肇事，其駕駛行為顯有過失甚明。再者，被
    害人確因本件車禍傷重不治死亡乙情，業經臺灣高雄地方法院檢察署檢察官督同
    法醫師相驗明確，製有相驗屍體證明書、驗斷書及勘驗筆錄各乙份在卷可憑，核
    與被告前述過失行為間，存有相當因果關係。綜上所述，本件事證已臻明確，被
    告過失犯行洵堪認定。
二、核被告所為，係犯刑法第二百七十六條第一項之過失致死罪。爰審酌被告過失情
    節及所造成之損害均屬重大，事後又否認過失犯行，一再諉予道路設計不當，顯
    然毫無悔意，且肇事迄今已逾年餘，竟仍不思積極與被害人家屬磋商民事和解事
    宜等一切情狀，量處如主文所示之刑。
據上論斷，應依刑事訴訟法第二百九十九條第一項前段，刑法第二百七十六條第一項
，罰金罰鍰提高標準條例第一條前段，判決如主文。
本案經檢察官高大方到庭執行職務。
中      華      民      國    八十九    年      九      月    二十八    日
                                  臺灣高雄地方法院交通法庭
                                      法  官  徐  美  麗
右正本證明與原本無異。
如不服本判決，應於判決送達後十日內，向本院提出上訴狀。
                                      書記官  吳  金  霞
中      華      民      國    八十九    年      九      月    二十八    日


司法院資訊處製作；財團法人民間司法改革基金會備份。
